---
title: "Seteando en el entorno de trabajo"
output: html_document
---

```{r setup, include=FALSE}
knitr::opts_chunk$set(echo = TRUE)
```


## Google Earth Engine y {rgee}

_Si ya te registrate en GEE podes saltear este paso_

**rgee** es un paquete que hace de interfaz entre R y Google Earth Engine.  Para poder utilizarlo necesitamos instalarlo, junto con otros paquetes en los cuales se basa rgee y serán muy útiles para trabajar con el paquete y los datos:

Necesitamos que te registres en la herramienta para poder utilizarla durante el curso, para ello debes entrar en este link:

https://signup.earthengine.google.com/

## R y RStudio

_Si ya tenes instalado R y RStudio podes saltear este paso_


Asumimos que tenes instalado R y RStudio, si no es así [seguí estas intrucciones](https://paocorrales.github.io/deExcelaR/instalacion.html) que Paola Corrales y Elio Campitelli escribieron de forma tan clara.

## Paquetes de R para trabajar con datos espaciales

_Si ya tenes instalados todos los paquetes mencionados aquí podes saltear este paso_

Vas a tener que instalar una serie de paquetes que te permiten trabajar con datos espaciales, algunos los usaremos durante el seminario web.

### Paquetes para trabajo con datos
`install.packages("tidyverse")`

### Paquetes para trabajo con datos espaciales: r-spatial

```{r eval=FALSE}
install.packages("sf") # para trabajar con datos vectoriales y rgee depende de sf
install.packages("raster") # para trabajar con datos raster.
install.packages("mapedit") #para trabajar con mapas interactivos.
install.packages("tmap") # para generar mapas temáticos.
```

### Paquetes para trabajo con GEE

_Si ya tenes instalado rgee podes saltear este paso_

Para instalar **rgee** desde GitHub ejecutar este código de R:


```{r eval=FALSE}
remotes::install_github("r-spatial/rgee")
```

Si el código anterior te da error puede ser que necesites instalar la librería **remotes**

`install.packages('remotes')`

y luego puedas ejecutar `remotes::install_github('r-spatial/rgee')` sin problemas.

Es necesario instalar miniconda para que **rgee** funcione. La función `ee_intall()` se encarga de esta tarea.  Se ejecuta solamente una vez.

```{r message=FALSE, warning=FALSE, eval=FALSE}
library(rgee)  # cargamos el paquete rgee
ee_install() # pedimos que instale miniconda

```

Adicionalmente, si tuviste algún problema durante la instalación estas funciones pueden ser útiles para comprobar el estado de las dependencias de rgee y eliminar las credenciales. 

```{r eval=FALSE}
ee_check() # Verifica las dependencias que no son de R
ee_clean_credentials() # Eliminar credenciales de un usuario específico
ee_clean_pyenv() # Eliminar variables del sistema
```

